臺灣高等法院刑事裁定
111年度抗字第712號
抗  告  人
即  受刑人  顏裕勛


上列抗告人即受刑人因聲請撤銷緩刑案件，不服臺灣新北地方法
院中華民國111年3月23日裁定（111年度撤緩字第87號），提起
抗告，本院裁定如下：
    主  文
抗告駁回。                                              
    理  由
一、原裁定意旨略以：
　㈠受刑人顏裕勛因違反槍砲彈藥刀械管制條例案件，經臺灣新
    北地方法院（下稱新北地院）以107年度訴字第322號判決判
    處有期徒刑2年，緩刑5年，於民國107年11月13日確定在案
    （下稱前案），緩刑期間自107年11月13日起至112年11月12
    日止。竟於緩刑期內另犯如附表編號1至6之傷害、妨害自由
    、肇事逃逸、毀損等罪，業經判決確定在案等情，有上揭刑
    事判決及本院被告前案紀錄表各1份附卷可考。是受刑人確
    於緩刑期內故意犯罪，而於緩刑期內受有期徒刑及拘役之宣
    告確定。
　㈡受刑人嗣後所犯如附表所示各案罪名及罪質、犯罪手段及刑
    度皆與前案有別，然就犯罪時間與緣由而言，足見受刑人如
    附表所示各次犯行，實非單一偶發事件。又受刑人如附表所
    示各次犯行地點，多在公眾場合，足認受刑人未因前案諭知
    緩刑而有絲毫警惕效果，更無改過自新之實據。其行為所顯
    現之主觀惡性及反社會性並非輕微，原緩刑宣告顯已難收預
    期之效果，而有執行刑罰之必要。從而，聲請人依保安處分
    執行法第74條之2第1款前段、第74條之3及刑法第75條之1第
    1項第2款聲請撤銷受刑人之緩刑宣告，為有理由，爰依刑法
    第75條之1第1項第2款規定，撤銷受刑人緩刑之宣告等語。
二、抗告意旨略以：受刑人即抗告人（下稱抗告人）因新北地院
    108年審簡字第774號、臺灣士林地方法院（下稱士林地院）
    109年審簡字第8321號（應為第328號之誤載）、臺灣臺北地
    方法院（下稱臺北地院）110年審交簡字第28號、新北地院1
    10年審簡字第505號、110年審簡字第426號等案件，曾遭檢
    察官向新北地院聲請撤銷緩刑，已經新北地院以110年度撤
    緩字第262號裁定駁回；又抗告人遭判刑之罪，皆為微罪，
    並無重大情節危害社會，檢察官未對110年度撤緩字第262號
    裁定提起抗告，卻又再次聲請撤銷緩刑，是否適法？懇請撤
    銷原裁定，以符法紀云云。
三、按「受緩刑之宣告而有下列情形之一，足認原宣告之緩刑難
    收其預期效果，而有執行刑罰之必要者，得撤銷其宣告：
    緩刑前因故意犯他罪，而在緩刑期內受6月以下有期徒刑、
    拘役或罰金之宣告確定者。緩刑期內因故意犯他罪，而在
    緩刑期內受6月以下有期徒刑、拘役或罰金之宣告確定者。
    緩刑期內因過失更犯罪，而在緩刑期內受有期徒刑之宣告確
    定者。違反第74條第2項第1款至第8款所定負擔情節重大者
    」；又緩刑宣告之撤銷聲請，應於判決確定後六月以內為之
    ，刑法第75條之1第1項、第75條第2項定有明文。又緩刑宣
    告之撤銷，有「應撤銷」與「得撤銷」緩刑之事由，前者，
    於其符合刑法第75條規定之要件者，法院即應撤銷其緩刑宣
    告，無裁量之餘地；後者，緩刑之宣告是否撤銷，除須符合
    刑法第75條之1第1項各款所定之原因外，並採裁量撤銷主義
    ，特於第1項規定實質要件為「足認原宣告之緩刑難收其預
    期效果，而有執行刑罰之必要」，賦予法院撤銷與否之裁量
    權限。故檢察官以受刑人有刑法第75條之1第1項各款之事由
    ，聲請法院撤銷其緩刑之宣告時，法院自應就受刑人如何符
    合「足認原宣告之緩刑難收其預期效果，而有執行刑罰之必
    要」之實質要件，依職權為本於合目的性之裁量，妥適審酌
    受刑人所犯前後數罪間，關於法益侵害之性質、再犯之原因
    、違反法規範之情節是否重大、受刑人主觀犯意所顯現之惡
    性及其反社會性等情，綜合審查是否已足使前案原為促使惡
    性輕微之犯罪行為人或偶發犯、初犯改過自新而宣告之緩刑
    ，已難收其預期之效果，而確有執行刑罰之必要，此與刑法
    第75條第1項所定2款要件有一具備，即毋庸再行審酌其他情
    狀，應逕予撤銷緩刑之情形不同。
四、經查：
　㈠本件抗告人因違反槍砲彈藥刀械管制條例案件，經新北地院
    以107年度訴字第322號判決判處有期徒刑2年，緩刑5年，於
    民國107年11月13日確定在案，緩刑期間自107年11月13日起
    至112年11月12日止。詎抗告人又於緩刑期內，於108年2月
    至109年11月間，陸續犯如附表所示6罪，並分別經新北地院
    於108年11月12日以108年審簡字第774號判決拘役50日確定
    ，士林地院於109年9月4日以109年審簡字第328號判決拘役4
    0日確定，臺北地院於110年3月23日以110年審交簡字第28號
    判決有期徒刑2月、6月確定，新北地院於111年1月12日以11
    0年審簡字第505號判決拘役50日確定，新北地院於111年1月
    12日以110年審簡字第426號判決拘役30日確定等情，有本院
    被告前案紀錄表在卷可稽，是抗告人確有於緩刑期內因故意
    犯他罪，而在緩刑期內受6月以下有期徒刑宣告確定之事實
    ，堪以認定。
　㈡原裁定因認抗告人有刑法第75條之1第1項第2款規定之情形，
    審酌其於緩刑期內故意再犯罪，雖各案罪名及罪質不同、犯
    罪手段及刑度亦屬有別，惟於前案判決確定（107年11月13
    日）後僅3月之108年2月25日，即故意另犯他罪，顯見抗告
    人未能因此而遠離事端、悔改自新，又附表編號1至3、5、6
    各次犯行，犯案緣由均與抗告人前案相類似，僅各次尋釁所
    用之手段及所犯罪名不同，足見抗告人各次犯行，實非單一
    偶發事件。又抗告人各次犯行地點，多在公眾場合，對公共
    秩序已有顯著危害，亦有反社會性之行為呈現，足認受刑人
    未因前案諭知緩刑而有絲毫警惕效果，更無改過自新之實據
    。是認原宣告之緩刑難收其預期效果，而有賴刑之執行以矯
    治其反社會性格之必要，檢察官之聲請並無不合，爰裁定撤
    銷受刑人緩刑之宣告，經核其認事用法並無違誤。
  ㈢至抗告意旨稱：聲請人已就附表所示各罪聲請撤銷前案之緩
    刑，並經新北地院以110年度撤緩字第262號裁定駁回云云。
    惟查：聲請人僅以附表編號3、4所示案件聲請撤銷緩刑，且
    因聲請日期已逾附表編號3、4所示案件判決確定6個月，因
    程序要件於法未合，而遭駁回。再者，法院欲促抗告人知所
    自新，而於前案諭知緩刑宣告，抗告人僅須消極地避免再犯
    ，即不違反法院此項處遇之用意，假若再觸犯刑責，恐有入
    監之虞。而抗告人卻仍於108年2月至109年11月間，陸續犯
    如附表所示6罪，且所為之犯行皆為抗告人得基於自由意志
    決定之事項，並未受外力或其他因素被迫而為，卻執意為之
    ，顯見其於前案司法程序終結後，並未記取教訓，足見抗告
    人守法意識薄弱，無視個人犯罪行為，對社會安全可能造成
    之危害，並非抗告意旨所稱之微罪，或是無重大情節、危害
    社會等情，實難認為前案之緩刑宣告有何啟其自我警惕而免
    再犯之效果，堪認確有應執行刑罰以收懲戒之效之必要。
  ㈣綜上所述，原裁定關於認定前案宣告之緩刑已難收預期效果
    ，有執行刑罰之必要，經裁量後撤銷抗告人前案緩刑之宣告
    ，業已詳敘所憑認定之理由，揆諸前揭說明，合於刑法第75
    條之1第1項第2款所定之目的性裁量，經核尚無違法或不當
    。受刑人仍執前詞，提起抗告，指摘原裁定不當，為無理由
    ，應予駁回。
據上論斷，應依刑事訴訟法第412條，裁定如主文。
中　　華　　民　　國　　111 　年　　5 　　月　　31　　日
              　  刑事第二十三庭審判長法　官  許永煌
　　　　　　　　　　　　　　　　　    法　官  吳定亞
　　　　　　　　　　　　　　　　　    法　官  黃美文
以上正本證明與原本無異。
不得再抗告。
                                　    書記官  彭威翔
中　　華　　民　　國　　111 　年　　5 　　月　　31　　日
附表：
編號 偵查地檢 審判法院及案號 案由 宣告刑 犯罪日期 確定日期 1 新北地檢 108年少連偵字第148號 新北地院 108年審簡字第774號 傷害 拘役50日 108年2月25日 108年11月12日 2 士林地檢 108年偵字第8321號 士林地院 109年審簡字第328號 妨害自由 拘役40日 108年4月6日 109年9月4日 3 臺北地檢 109年偵字第11394號 臺北地院 110年審交簡字第28號 傷害 有期徒刑2月 108年12月10日 110年3月23日 4 臺北地檢 109年偵字第11394號 臺北地院 110年審交簡字第28號 肇事逃逸 有期徒刑6月 108年12月10日 110年3月23日 5 新北地檢 110年偵字第79號 新北地院 110年審簡字第505號 毁損 拘役50日 108年11月26日 111年1月12日 6 新北地檢 109年偵字第43941號 新北地院 110年審簡字第426號 妨害秩序 拘役30日 109年11月8日 111年1月12日